【裁判字號】    89,上易,3017
【裁判日期】    891115
【裁判案由】    違反電子遊戲場業管理條例
【裁判全文】
臺灣高等法院臺中分院刑事判決                  八十九年度上易字第三一七號
    上  訴  人  臺灣台中地方法院檢察署檢察官
    被      告  甲○○
右上訴人因被告違反電子遊戲場業管理條例案件，不服臺灣台中地方法院八十九年度
易字第三四二三號中華民國八十九年十一月十五日第一審判決（起訴案號：臺灣台中
地方法院檢察署八十九年度偵字第一四０二三號），提起上訴，本院判決如左：
      主  文
原判決撤銷。
甲○○未依電子遊戲場業管理條例規定辦理營利事業登記，而經營電子遊戲場業，處
拘役伍拾日，如易科罰金以參佰元（即新台幣玖佰元）折算壹日。扣案之電子遊戲機
滿貫大亨參台沒收。
      事  實
甲○○未依電子遊戲場業管理條例之規定向主管機關辦理電子遊戲場業營利事業登記
，即自民國（下同）八十九年七月十日起，在臺中市西屯區永安里永安一巷四六號其
所經營之「永安釣魚池（未辦營利事業登記）」，於店內擺設電子遊戲機滿貫大亨三
台，插電營業供不特定釣客把玩，違規經營電子遊戲場業。嗣於同日下午九時三十分
許，在上址為警當場查獲，並扣得上開電子遊戲機滿貫大亨三台。案經台中市政府函
送台灣台中地方法院檢察署檢察官聲請簡易判決處刑，經原審法院認不宜簡易判決處
刑，改依通常程序審理。
      理  由
一、右揭犯罪事實業據被告甲○○於警訊、偵查、及原審審理時分別認不諱，且有現
    場照片四張及承辦警員所立之職務報告一份等附卷可稽，此外並有經警搜索查扣
    之上開電子遊戲機三台足憑。被告於本院審理時翻異前供，改稱上開電子遊戲機
    三台僅供自己之小孩把玩云云，核係事後飾卸之詞，不足採信。又依電子遊戲場
    業管理條例第十五條規定：「未依本條例規定辦理營利事業登記者，不得經營電
    子遊戲場業」，而被告在其經營之「永安釣魚池」店內，擺設上開電子遊戲機三
    台，供不特定釣客把玩，卻未辦理電子遊戲場業之營利事業登記，自屬違規經營
    電子遊戲場業，事證極為明確，被告之犯行洵堪認定。
二、核被告所為係違反電子遊戲場業管理條例第十五條規定，應依同條例第二十二條
    之規定處斷。原審雖認電子遊戲場業管理條例所稱電子遊戲場業，應係專指以設
    置電子遊戲機供不特定人益智娛樂且具有一定規模之營利事業為限，至經營其他
    事業之營業場所如便利商店、飲食店、釣魚場等，於其原本經營之事業外，另行
    擺設電子遊戲機者，應無電子遊戲場業管理條例第十五條規定之適用云云，但查
    電子遊戲場業管理條例所規定之電子遊戲場業並不以專營或主要營業為設置電子
    遊戲機經不特定人娛樂之營利事業為限，有經濟部八十九年九月十九日經（八九
    ）商字第八九二一八一五八號函一份在卷足按，本件被告係在其經營之上開「永
    安釣魚池」店內擺設電子遊戲機供不特定釣客把玩，自符合上開電子遊戲場業管
    理條例所規定之電子遊戲場業之規定，應予以依法論科。原審未詳予審究，遽為
    無罪之判決，容有可議。檢察官上訴意旨執此指摘原判決不當，非無理由，應由
    本院將原判決予以撤銷改判。爰審酌被告之品行、犯罪之動機、犯罪之情節、犯
    罪所生之損害、犯罪後態度等一切情狀，量處被告如主文第二項所示之刑，並諭
    知易科罰金之折算標準，以示懲儆。又扣案之上開電子遊戲機滿貫大亨三台係被
    告所有供其犯罪所用之物，並依法予以宣告沒收。
三、據上論斷，應依刑事訴訟法第三百六十九條第一項前段、第三百六十四條、第二
    百九十九條第一項前段，電子遊戲場業管理條例第十五條、第二十二條，刑法第
    十一條前段、第四十一條、第三十八條第一項第二款，罰金罰提高標準條例第二
    條，判決如主文。
本案經檢察官乙○○到庭執行職務。
中      華      民      國    八十九      年    十二      月   三十     日
                              臺灣高等法院臺中分院刑事第八庭
                                    審判長法  官  羅  得  村
                                          法  官  林  輝  煌
                                          法  官  劉  榮  服
右正本證明與原本無異。
不得上訴。
                                          書記官  林  玉  惠
中      華      民      國     九十       年     一       月    二      日
附錄條文：
電子遊戲場業管理條例第二十二條：
違反第十五條規定者，處行為人一年以下有期徒刑、拘役或科或併科新台幣五十萬元
以上二百五十萬元以下罰金。
                                                                        Ｋ


司法院資訊處製作；財團法人民間司法改革基金會備份。
